【裁判字號】    98,上訴,927
【裁判日期】    980323
【裁判案由】    毒品危害防制條例
【裁判全文】
臺灣高等法院刑事判決                 98年度上訴字第927號
上  訴  人
即  被  告  甲○○
上列上訴人因違反毒品危害防制條例案件，不服臺灣士林地方法
院97年度審訴字第190號，中華民國98年1月6日第一審判決（起
訴案號：臺灣士林地方法院檢察署97年度毒偵字第1751號），提
起上訴，本院判決如下：
    主  文
上訴駁回。
    理  由
一、按依刑事訴訟法第350條、第361條、第362條、第367條規定
    ，不服地方法院之第一審判決而上訴者，須提出上訴書狀，
    並應敘述具體理由，為上訴必備之程式。倘所提出之書狀未
    敘述上訴理由，或僅曾以言詞陳述上訴理由者，均應於上訴
    期間屆滿後20日內補提理由書於第一審法院。第一審法院經
    形式審查，認逾期未補提上訴理由者，應定期間先命補正；
    逾期未補正者，為上訴不合法律上之程式，應以裁定駁回。
    又雖已提出上訴理由，但所提非屬具體理由者，則由第二審
    法院以上訴不合法律上之程式，判決駁回。而所謂具體理由
    ，必係依據卷內既有訴訟資料或提出新事證，指摘或表明第
    一審判決有何採證認事、用法或量刑等足以影響判決本旨之
    不當或違法，而構成應予撤銷之具體事由，始克當之（例如
    ：依憑證據法則具體指出所採證據何以不具證據能力，或依
    憑卷證資料，明確指出所為證據證明力之判斷如何違背經驗
    、論理法則），若僅泛言原判決認定事實錯誤、違背法令、
    量刑失之過重或輕縱，而未依上開意旨指出具體事由，或形
    式上雖已指出具體事由，然該事由縱使屬實，亦不足以認為
    原判決有何不當或違法者（例如：對不具有調查必要性之證
    據，法院未依聲請調查亦未說明理由，或援用證據不當，但
    除去該證據仍應為同一事實之認定），皆難謂係具體理由，
    俾與第二審上訴制度旨在請求第二審法院撤銷、變更第一審
    不當或違法之判決，以實現個案救濟之立法目的相契合，並
    節制濫行上訴（最高法院97年度臺上字第892號判決要旨參
    照）。是上訴人之上訴書狀或補提之上訴理由書，雖有敘述
    上訴理由，惟並未具體敘述第一審判決有上述違法、不當情
    形，或形式上雖已指出具體事由，然該事由縱使屬實，亦不
    足以認為原判決有何不當或違法者，即與未敘述具體理由無
    異，其所為上訴，即不符合上訴之法定要件。
二、本件上訴人不服原審判決，提起上訴，上訴狀理由略以：因
    被告於97年6月1日在自家中用海洛因摻入香菸中方式吸毒，
    僅有吸一次，因同年6月4日內竊盜被警察當場查獲，又因被
    告是毒品被列管人口，而遭員警一併採尿送驗呈嗎啡陽性反
    應，其陽性反應是被告於6月1日吸食殘留體內所至，並無多
    次犯行，而此毒品案件，被告是和審判長採用認罪協商簡式
    判決，而庭上也允諾輕判，為何收到判決和庭上所說均不同
    云云。
三、查本案原審判決認被告違反毒品危害防制條例第10條第1項
    ，施用第一級毒品罪；又被告有起訴書犯罪事實欄所載前科
    執行情形，此有本院被告前案紀錄表1份在卷可憑，其於前
    案有期徒刑執行完畢後5年內，故意再犯有期徒刑以上之本
    罪，為累犯，應依法加重其刑；並審酌被告於經觀察、勒戒
    及強制戒治後，仍再度施用毒品，顯見其戒毒之意志不堅，
    自制力不佳，且被告施用毒品足以戕害身心健康，滋生其他
    犯罪，惡化社會治安，本不宜寬貸。惟念其施用毒品，戕害
    己身，本質上屬於病患性行為，且犯後坦承犯行，態度良好
    等一切情狀，量處有期徒刑11月。核其認事用法並無違誤，
    量刑亦稱妥適。
四、上訴人上訴意旨泛稱略以本件原審允諾輕判，為何收到判決
    和庭上所說均不同云云，惟查，被告前已有施用毒品前科，
    於經觀察、勒戒及強制戒治後，仍再度施用毒品，最近一次
    因連續施用第一級毒品，經台灣士林地方法院，以95年度訴
    字第544號判處有期徒刑10月，有本院前案紀錄表在卷可憑
    ，本件被告復有施用第一級毒品犯行，原審判處有期徒刑11
    月，尚難謂過重；況被告於原審經法官詢問有無最後陳述時
    亦供承：希望可以不要超過1年之刑期等語（見原審卷第42
    頁）；是原審在適法範圍內行使裁量權，核無違法或不當。
    本件上訴人上訴意旨所述，不足以認為原判決有何不當或違
    法者，即與未敘述具體理由無異，其所為上訴，即不符合上
    訴之法定要件，爰不經言詞辯論予以駁回。
五、據上論斷，應依刑事訴訟法第367條前段、第372條，判決如
    主文。
中    華    民    國    98    年    3     月    23    日
                  刑事第六庭審判長法  官  林堭儀
                                  法  官  張明松
                                  法  官  吳淑惠
以上正本證明與原本無異。
如不服本判決，應於收受送達後10日內向本院提出上訴書狀，其
未敘述上訴之理由者並得於提起上訴後10日內向本院補提理由書
（均須按他造當事人之人數附繕本）「切勿逕送上級法院」。
                                  書記官  陳雅加
中    華    民    國    98    年    3     月    25    日


司法院資訊處製作；財團法人民間司法改革基金會備份。
